臺灣臺中地方法院刑事判決　　　　　　100年度交訴字第292號
公　訴　人　臺灣臺中地方法院檢察署檢察官
被　　　告　林其宏
上列被告因肇事逃逸案件，經檢察官提起公訴（100 年度偵字第
12462 號），本院依簡式審判程序審理判決如下：
    主    文
林其宏駕駛動力交通工具肇事，致人傷害而逃逸，累犯，處有期
徒刑陸月，如易科罰金，以新臺幣壹仟元折算壹日。
    犯罪事實
一、林其宏前於民國96年間，因竊盜案件，經本院以96年度沙簡
    字第660 號判處有期徒刑3 月確定，經入監執行後於97年 9
    月15日執行完畢。猶未知悔改，復於100 年4 月13日中午12
    時40分許，在臺中市大雅區○○○路臺積電公司新建工地出
    口處，因騎乘車牌號碼F92-837 號重型機車，不慎與張香梅
    所騎乘之車牌號碼286-CQS 號重型機車碰撞而發生車禍，導
    致張香梅人車倒地，受有左腕扭挫傷併擦傷等之身體傷害(
    傷害部分未據告訴) 。適有在該工地門口執行保全勤務之王
    聖閔趨前關切並建議應請警察處理，詎林其宏因其機車駕照
    已因酒後駕車遭吊銷，擔心警方到場後裁罰，竟基於肇事逃
    逸之犯意，騎乘其重型機車欲離開現場，經王聖閔制止未果
    ，林其宏仍騎車沿科雅六路由東往西方向逃逸離開現場。
二、案經內政部警政署保安警察第二總隊第三大隊第二中隊報告
    臺灣臺中地方法院檢察署檢察官偵辦起訴。
    理    由
一、被告林其宏於本院準備程序中，就上揭犯罪事實為有罪之陳
    述，且所犯係死刑、無期徒刑、最輕本刑為3 年以上有期徒
    刑以外之罪，經本院合議庭依刑事訴訟法第273 條之1 第1
    項之規定，裁定由受命法官1 人獨任進行簡式審判程序，先
    予敘明。
二、按「刑事訴訟法第159 條之5 明定：『被告以外之人於審判
    外之陳述，雖不符前4 條之規定，而經當事人於審判程序同
    意作為證據，法院審酌該言詞陳述或書面陳述作成時之情況
    ，認為適當者，亦得為證據。』、『當事人、代理人或辯護
    人於法院調查證據時，知有第159 條第1 項不得為證據之情
    形，而未於言詞辯論終結前聲明異議者，視為有前項之同意
    。』，其立法理由在於傳聞證據未經當事人之反對詰問予以
    核實，乃排斥其證據能力。惟當事人如放棄對原供述人之反
    對詰問權，於審判程序表示同意該等傳聞證據可作為證據，
    此時，法院除認該傳聞證據欠缺適當性外，自可承認其證據
    能力。又當事人、代理人或辯護人於調查證據時，知有刑事
    訴訟法第159 條第1 項不得為證據之情形，卻表示『對於證
    據調查無異議』、『沒有意見』等意思，而未於言詞辯論終
    結前聲明異議者，應視為已有將該等傳聞證據採為證據之同
    意。」（詳最高法院94年度臺上字第2976號判決意旨）。經
    查本案檢察官、被告林其宏於本院準備程序，對下列所引用
    證據之證據能力均不爭執，復於審判期日就本院提示該等之
    證據於言詞辯論終結前，均未主張有刑事訴訟法第159 條不
    得為證據之情形，本院審酌該等證據作成時，並無違法取供
    之情形，且與待證事實具有關聯性等情況，是參考上開最高
    法院判決要旨，應視為已有將該等傳聞之證據採為證據之同
    意，本案經調查之證據均有證據能力。
三、上開犯罪事實，業據被告於偵訊及本院審理時均坦承不諱，
    核與證人張香梅、王聖閔證述之情節相符（見警卷第7 頁至
    第8 頁，第13頁至第14頁）。且有被告之證號查詢機車駕駛
    人資料、證人張香梅之診斷證明書、道路交通事故現場圖、
    道路交通事故調查報告表(一)、(二)、疑似道路交通事故肇事逃
    逸追查表、警員職務報告書、現場照片9 張及舉發違反道路
    交通管理事件通知單各1 份在卷可稽（參警卷第4 、12、16
    -26 頁），應認被告上開之自白，核與事實相符，堪予採信
    ，本案事證已臻明確，而應依法論科。
四、核被告所為，係犯刑法第185 條之4 之肇事逃逸罪。又被告
    前有如犯罪事實欄一所載之論罪科刑及執行情形，有臺灣高
    等法院被告前案紀錄表存卷可參，其於5 年內故意再犯本案
    有期徒刑以上之罪，為累犯，應依刑法第47條第1 項規定，
    加重其刑。按刑之量定，為求個案裁判之妥當性，法律固賦
    予法院裁量權，但此項裁量權之行使，除應依刑法第57條之
    規定，審酌行為人及其行為等一切情狀，為整體之評價，並
    應顧及比例原則與平等原則，使罪刑均衡，輕重得宜，以契
    合社會之法律感情。又刑法第59條規定犯罪之情狀可憫恕者
    ，得酌量減輕其刑，其所謂「犯罪之情狀」，與同法第57條
    規定科刑時應審酌之一切情狀，並非有截然不同之領域，於
    裁判上酌減其刑時，應就包括刑法第57條所列舉之10款事項
    等犯罪一切情狀，予以全盤考量，審酌其犯罪有無可憫恕之
    事由，如有無特殊之原因與環境，在客觀上足以引起一般同
    情，以及宣告法定低度刑，是否猶嫌過重等，以為判斷（最
    高法院80年度臺覆字第39號判決意旨參照）。本案被告肇事
    後逃逸之行為，固應予以非難，惟本案被告到案後坦認犯行
    ，其犯後態度尚可，且本案被害人因車禍所受傷害為右手腕
    扭挫傷併擦傷，其受傷情形尚屬輕微，被告駕車逃逸當時，
    確知有目擊證人可代為報案聯絡救護單位，雖不能因此阻卻
    其罪責，然所造成之公共危害較小，兼之被告肇事後非無停
    留現場，僅因擔心員警到場後發現其駕照已遭吊銷，恐將為
    警裁罰，與一般明知被害人受傷嚴重而仍自行逃逸之情況不
    同。又被告已與被害人達成和解，支付3 萬元以賠償被害人
    之損失，此有和解書1 紙在卷可稽，足認被告犯後確有悔意
    。衡以刑法第185 條之4 肇事逃逸罪之法定最低度本刑為有
    期徒刑6 月以上，被告因竊盜累犯應加重其刑，且不符緩刑
    宣告之條件，酌以被告本件犯罪所生危害非重之客觀情狀，
    因認本件確屬情輕法重，被告在客觀上顯非不可憫恕，爰依
    刑法第59條之規定酌量減輕其刑，並依法先加後減之。爰審
    酌被告肇事後致被害人受有上開傷害，卻未加照護逕自逃逸
    ，對道路交通安全造成危害，惟犯後坦認犯行，並與被害人
    達成和解，已如前述，犯後態度良好，暨兼衡被告犯罪之動
    機、目的、手段、生活狀況、智識、目前身體狀況，暨公訴
    人當庭表明應處有期徒刑7 月，然本院認審酌前情，仍屬過
    重等一切情狀，判處如主文所示之刑，並諭知易科罰金之折
    算標準。
據上論斷，依刑事訴訟法第273 條之1 第1 項、第299 條第1 項
前段，刑法第185 條之4 、第47條第1 項、第59條、第41條第 1
項前段，判決如主文。
本案經檢察官蔡志明到庭執行職務。
中    華    民    國    100    年    9    月    19    日
                刑事第十二庭   法  官  簡婉倫
以上正本證明與原本無異。
如不服本判決應於收受判決後10日內向本院提出上訴書狀，並應
敘述具體理由；其未敘述上訴理由者，應於上訴期間屆滿後20日
內向本院補提理由書（均須按他造當事人之人數附繕本）「切勿
逕送上級法院」。
                               書記官  許千士
中    華    民    國    100    年    9    月    19    日
附錄本案論罪科刑法條
中華民國刑法第185條之4
駕駛動力交通工具肇事，致人死傷而逃逸者，處6月以上5年以下
有期徒刑。